【裁判字號】    98,交訴,16
【裁判日期】    980821
【裁判案由】    肇事遺棄罪等
【裁判全文】
臺灣桃園地方法院刑事判決              98年度交訴字第16號
公  訴  人  臺灣桃園地方法院檢察署檢察官
被      告  丙○○
上列被告因肇事遺棄罪等案件，經檢察官聲請簡易判決處刑（九
十七年度偵緝字第一五○九號），經本院認不得以簡易判決處刑
，而改依通常程序審理，本院判決如下：
    主    文
丙○○駕駛動力交通工具肇事，致人受傷而逃逸，處有期徒刑陸
月，如易科罰金，以新臺幣壹仟元折算壹日。緩刑貳年。被訴過
失傷害部分公訴不受理。
    犯罪事實
一、丙○○明知其無重型機車駕駛執照，不得騎乘重型機車，竟
    於民國九十六年十一月二日下午六時四十五許，騎乘車牌號
    碼Ｊ５Ｙ—５６２號重型機車，沿桃園縣八德市○○街由和
    平路往興豐路方向騎乘，其本應注意迴車前，應暫停並顯示
    左轉燈光或手勢，看清無來往車輛，並注意行人通過，始得
    迴轉，而依當時雖天候陰，然夜間有照明、直線道路、視距
    良好、路面鋪設柏油，又無缺陷或障礙物，並無不能注意之
    情事，竟疏未注意，未能查悉往來車輛之情況下，即貿然迴
    轉至長安街城頂分線九之十五號電線桿前，適有乙○○（原
    名甲○○）騎乘之車牌號碼ＣＹＺ—８６５號重型機車沿桃
    園縣八德市○○街由興豐路往和平路方向騎乘經過，因丙○
    ○貿然迴轉侵入其車道，乙○○閃避不及而碰撞丙○○上開
    重型機車後車尾部分，致乙○○因此側倒在地，並受有牙齒
    斷裂、四肢多處挫傷及擦傷之傷害（丙○○此部分所涉過失
    傷害部分，業經乙○○於本院審理時撤回告訴，詳如理由欄
    所載）。詎丙○○於肇事致人受傷後，竟未協助傷者就醫
    、救護及其他必要之措施，亦未向警察機關報告或留下姓名
    俾便聯絡，復未留在現場等候警方處理，反而另基於肇事逃
    逸之犯意，僅留下其已掛失停話非使用狀態中之行動電話門
    號0000000000號予乙○○，旋即騎乘上開重型機
    車逃離現場。嗣因路人目睹上開車禍肇事而報警處理，經警
    據報前往肇事現場勘察，並由乙○○指明肇事車輛後，為警
    循線查悉上情。
二、案經乙○○訴由桃園縣政府警察局八德分局報請臺灣桃園地
    方法院檢察官偵查後聲請簡易判決處刑。
    理    由
壹、證據能力部分：
    查本案所引用之供述及非供述證據，經本院依法踐行調查證
    據程式，檢察官、被告均不爭執各該證據之證據能力，且亦
    查無依法應排除其證據能力之情形，是後述所引用證據之證
    據能力均無疑義，先予敘明。
貳、被告丙○○被訴肇事逃逸部分：
一、被告丙○○於上開時間、地點肇事逃逸之事實，業據被告於
    本院審理時坦承不諱，核與告訴人乙○○於警詢及偵查中指
    述情節相符，復有道路交通事故調查報告表(一)(二)、道路交通
    事故現場圖、車籍查詢資料、現場照片九幀在卷可稽，又行
    動電話門號0000000000號於九十六年九月十九日
    經申請人致電客服中心辦理掛失，於同年十一月十九日前往
    服務中心申請補卡一情，有遠傳電信股份有限公司於九十八
    年七月二十九日以遠傳（企營）字第○九八一○七○七二一
    七號函述上開意旨暨附被告申請行動電話門號000000
    0000號之行動電話服務申請書、行動電話門號啟用、停
    機、帳單地址查詢資料各一紙存卷足查，可知上開行動電話
    門號係由被告本人所申請之易通卡，且於九十六年九月十九
    日起至同年十一月十八日止因辦理掛失無法使用一情，是被
    告於肇事當日即九十六年十一月二日與告訴人乙○○發生車
    禍肇事後，未能留在肇事現場，反留下無法聯絡之行動電話
    門號予告訴人乙○○之客觀行為，足見其主觀上顯有肇事逃
    逸之犯意甚為明確。綜上，被告上開自白與事實相符，堪以
    採信。是本件被告肇事逃逸犯行明確，應可認定。
二、核被告丙○○所為，係犯刑法第一百八十五條之四之肇事致
    人於傷逃逸罪。爰審酌被告平日素行良好，並無犯罪紀錄，
    有臺灣高等法院被告前案紀錄表一份在卷可稽，被告騎乘重
    型機車於道路上迴轉時，未能看清往來車輛之情況下即貿然
    迴轉，致告訴人乙○○受有前開傷害，而被告於肇事後雖有
    於現場短暫停留，然未能協助傷者就醫、救護及其他必要之
    措施，亦未向警察機關報告或留下姓名俾便聯絡，復未留在
    現場等候警方處理，僅留下其已掛失停話非使用狀態之行動
    電話門號即駛離現場，其犯後處理態度亦屬可議，惟本院審
    理時坦承犯行，並量及其與告訴人乙○○於本院審理時達成
    民事和解，並當庭交付和解金額新臺幣三萬九千四百三十元
    予告訴人，有本院九十八年八月五日審判筆錄一份在卷可按
    ，足認其犯後態度良好等一切情狀，量處如主文所示之刑，
    並諭知易科罰金之折算標準。末查被告前未曾受有期徒刑以
    上刑之宣告，有臺灣高等法院被告全國前案紀錄表一紙存卷
    可佐，其因一時失慮觸犯刑章，惟其事後已與告訴人乙○○
    達成和解，並清償完畢而實際賠償告訴人乙○○所受損害，
    已如前述，信其經此偵審程序及刑之宣告後，自當知所警惕
    ，應無再犯之虞，本院因認被告此部分所犯肇事逃逸罪所宣
    告之刑，以暫不執行為適當，爰併宣告緩刑二年，以啟自新
    。
、被告丙○○被訴過失傷害部分：
一、公訴意旨略以：被告丙○○明知其無駕駛執照，於九十六年
    十一月二日下午六時許，騎乘車牌號碼Ｊ５Ｙ—５６２號重
    型機車，沿桃園縣八德市○○街由和平路往興豐路方向騎乘
    ，於同時四十五分許行經長安街城頂分線九之十五電線桿前
    時，應注意迴車前，需看清無來往車輛，並注意行人通過，
    始得迴轉，而依當時並無不能注意之情形，竟疏未注意貿然
    迴轉，適告訴人乙○○（原名甲○○）騎乘之車牌號碼ＣＹ
    Ｚ—８６５號重型機車沿長安街由興豐路往和平路方向騎乘
    經過，因被告貿然迴轉而侵入其車道閃避不及而發生碰撞，
    致告訴人人車倒地，受有牙齒斷裂、四肢多處挫傷及擦傷之
    傷害，因認被告涉犯刑法第二百八十四條第一項前段之過失
    傷害罪嫌等語。
二、按告訴乃論之罪，告訴人於第一審辯論終結前得撤回其告訴
    ，又告訴經撤回者，應諭知不受理之判決，刑事訴訟法第二
    百三十八條第一項、第三百零三條第三款分別定有明文。
三、本件告訴人乙○○告訴被告丙○○過失傷害案件，聲請簡易
    判決處刑書認係犯刑法第二百八十四條第一項前段之過失傷
    害罪，依同法第二百八十七條前段規定須告訴乃論，茲經告
    訴人於本院第一審言詞辯論終結前即九十八年八月五日當庭
    撤回上開過失傷害告訴，有該日審判筆錄一份在卷可稽，是
    本院自應就此部分依上開規定諭知不受理之判決。
據上論斷，應依刑事訴訟法第四百五十二條、第二百九十九條第
一項前段、第三百零三條第三款，刑法第一百八十五條之四、第
四十一條第一項前段、第七十四條第一項第一款，判決如主文。
本案經檢察官潘怡華到庭執行職務。
中    華    民    國    98    年    8     月    21    日
                      臺灣桃園地方法院刑事第四庭
                          審判長法  官  袁雪華
                                法  官  林宜靜
                                法  官  陳可薇
以上正本證明與原本無異。
如不服本判決，應於判決送達後十日內，向本院提出上訴狀。
                                書記官  高  平
中    華    民    國    98    年    8     月    24    日
附錄本案論罪科刑法條全文：
刑法第一百八十五條之四
駕駛動力交通工具肇事，致人死傷而逃逸者，處六月以上五年以
下有期徒刑。


司法院資訊處製作；財團法人民間司法改革基金會備份。
